臺灣基隆地方法院刑事判決　　　　　　　100年度訴字第182號
公　訴　人　臺灣基隆地方法院檢察署檢察官
被　　　告　梁國彥
上列被告因違反毒品危害防制條例案件，經檢察官提起公訴（10
0 年度毒偵字第123 號），被告為有罪陳述，本院合議庭裁定由
受命法官獨任以簡式審判程序進行審理，並判決如下：
    主  文
梁國彥施用第一級毒品，累犯，處有期徒刑柒月，扣案之第一級
毒品海洛因壹包（驗餘淨重零點參貳肆零公克）併同難以完全析
離之包裝袋壹只沒收銷燬之，扣案之注射針筒壹支、吸管壹支、
夾鏈袋參只均沒收；又施用第二級毒品，累犯，處有期徒刑月
。應執行有期徒刑玖月，扣案之第一級毒品海洛因壹包（驗餘淨
重零點參貳肆零公克）併同難以完全析離之包裝袋壹只沒收銷燬
之，扣案之注射針筒壹支、吸管壹支、夾鏈袋參只均沒收。
    事  實
一、梁國彥前因施用毒品案件，經觀察、勒戒後，認無繼續施用
    毒品之傾向，於民國87年7 月17日經釋放出所，並由臺灣板
    橋地方法院檢察署檢察官於87年7 月20日，以87年度偵字第
    12288 號為不起訴處分確定；又因施用毒品案件，經觀察、
    勒戒後，仍認無繼續施用毒品之傾向，於87年8 月18日釋放
    出所，並由臺灣板橋地方法院檢察署檢察官於同日以87年度
    偵字第15912 號為不起訴處分確定。再因施用毒品案件，經
    法院裁定強制戒治（俟88年6 月22日始因停止戒治併付保護
    管束而經釋放出所，後於89年1 月4 日管束期滿），並經臺
    灣高等法院於88年5 月13日以88年度上易字第1654號判決判
    處有期徒刑7 月確定，而於89年12月23日執行完畢；又分別
    因施用毒品案件，經本院以93年度訴字第194 號判決判處應
    執行有期徒刑1 年、以93年度訴字第495 號判決判處應執行
    有期徒刑1 年確定，該2 案接續執行，迨95年6 月6 日執行
    完畢（構成累犯）。其後，再分別因施用毒品案件，經本院
    以96年度訴字第52號判決判處應執行有期徒刑1 年、臺灣士
    林地方法院以96年度訴字第822 號判決判處應執行有期徒刑
    1 年2 月、本院以96年度訴字第998 號判決判處應執行有期
    徒刑11月確定，併與前揭有期徒刑1 年2 月部分，經本院以
    97年度聲字第163 號裁定應執行有期徒刑2 年確定，上揭各
    罪接續執行，迄於99年1 月22日執行完畢。
二、詎其仍未戒除毒癮，復基於施用第一級毒品海洛因之犯意，
    於100 年1 月12日中午中午12時30分許，在其停放於基隆市
    ○○區○○路48號處之車牌號碼3730－YQ號自用小客車內，
    以針筒注射方式，施用海洛因1 次。復基於施用第二級毒品
    甲基安非他命之犯意，於同年1 月11日上午某時刻，在基隆
    市○○街145 號4 樓居住處，以將甲基安非他命放置於玻璃
    球吸食器內燒烤方式，施用第二級毒品甲基安非他命1 次。
    。嗣於同年1 月12日下午4 時40分許，警員據報前往基隆市
    ○○區○○路48號，發現梁國彥在停放於基隆市○○區○○
    路48號處之上揭自用小客車內昏迷且身旁有注射針筒1 支，
    經警員喚醒並經其同意搜索，當場扣得第一級毒品海洛因1
    包（驗餘淨重0.3240公克）及其所有供施用第一級毒品所用
    之吸管1 支、注射針筒1 支及夾鏈袋3 只，後經警採尿送驗
    ，結果呈嗎啡、甲基安非他命陽性反應，而知上情。
三、案經基隆市警察局第一分局報告臺灣基隆地方法院檢察署檢
    察官偵查起訴。
    理  由
壹、程序事項
    本件被告所犯者非為死刑、無期徒刑、最輕本刑為3 年以上
    有期徒刑之罪或高等法院管轄第一審案件，其於準備程序進
    行中，先就被訴事實為有罪之陳述，經告知其簡式審判程序
    之旨，並聽取公訴人、被告之意見後，本院業已依刑事訴訟
    法第273 條之1 第1 項之規定，裁定由受命法官獨任以簡式
    審判程序進行本案之審理。是依刑事訴訟法第273 條之2 之
    規定，本件之證據調查，即不受同法第159 條第1 項、第16
    1 條之2 、第161 條之3 、第163 條之1 及第164 條至第17
    0 條規定之限制。
貳、實體事項
一、上揭事實，業據被告於本院準備程序及審理時坦承在卷，並
    有被告所有之第一級毒品海洛因1 包、吸管1 支、注射針筒
    1 支及夾鏈袋3 只暨交通部民用航空局航空醫務中心100 年
    2 月21日航藥鑑字第1000756 號毒品鑑定書1 紙在卷足佐。
    而被告為警查獲所採集之尿液檢體，經送驗結果，呈甲基安
    非他命、嗎啡陽性反應，此有台灣尖端先進生技醫藥股份有
    限公司出具之濫用藥物檢驗報告1 紙附卷可稽，是被告自白
    與事實相符，足以採信。又被告前因施用毒品案件，經裁定
    送觀察、勒戒後，因無繼續施用毒品之傾向，由檢察官為不
    起訴處分，嗣於觀察勒戒執行完畢釋放5 年內多次施用毒品
    罪，再經法院裁定觀察勒戒、強制戒治暨判處如事實欄一所
    示有期徒刑等情，有臺灣高等法院被告前案紀錄表在卷可稽
    。被告既曾於「五年內再犯」，且經法院判處罪刑確定，竟
    又再次於如事實欄二所示之時間，施用第一級、第二級毒品
    ，即非屬毒品危害防制條例第20條第3 項所定「五年後再犯
    」之情形，從而，檢察官依法逕行起訴，於法要無不合。綜
    上所陳，本案事證明確，被告施用毒品犯行，洵堪認定，應
    依法論科。
二、查海洛因、甲基安非他命分係毒品危害防制條例第2 條第2
    項第1 款、第2 款所定之第一級、第二級毒品，被告施用第
    一級毒品海洛因、第二級毒品甲基安非他命之行為，分係犯
    毒品危害防制條例第10條第1項、第2項之施用第一級、第二
    級毒品罪。被告持有第一級毒品海洛因及第二級毒品甲基安
    非他命之低度行為，各應為施用第一級、第二級毒品之高度
    行為所吸收，均不另論罪。其所犯上開2 罪，犯意各別，行
    為不同，應予分論併罰。又其前曾受如事實欄一所示之有期
    徒刑執行完畢，此有臺灣高等法院被告前案紀錄表在卷足憑
    ，其於有期徒刑執行完畢後之5 年內，故意再犯本件有期徒
    刑以上之罪，為累犯，其所犯上開2 罪，均應依刑法第47條
    第1 項加重其刑。爰審酌被告犯罪之動機、曾有施用毒品之
    前科仍不知戒除，惟犯罪後坦承犯行，且所犯之施用毒品犯
    行乃戕害自己身心健康，並未危及他人等一切情狀，分別量
    處如主文所示之刑，併定其應執行之刑。
三、扣案之第一級毒品海洛因1 包（驗餘淨重0.3240公克）併同
    難以完全析離之外包裝袋1 只，為查獲供本案施用之毒品，
    應依毒品危害防制條例第18條第1 項前段規定宣告沒收銷燬
    之；扣案之吸管1 支、注射針筒1 支及夾鏈袋3 只，係被告
    所有供（非專供）其施用第一級毒品海洛因之器具，業據被
    告於本院審理時供明在卷，爰依刑法第38條第1 項第2 款規
    定宣告沒收。
據上論斷，應依刑事訴訟法第273 條之1 、第299 條第1 項前段
，毒品危害防制條例第10條第1 項、第2 項、第18條第1 項前段
，刑法第11條、第47條第1 項、第51條第5 款、第38條第1 項第
2 款，判決如主文。
本案經檢察官陳佳宏到庭執行職務。
中    華    民    國    100     年   3    月    31    日
                  刑事第三庭法  官  黃梅淑
以上正本證明與原本無異。
如不服本判決應於收受送達後10日內向本院提出上訴書狀，並應
敘述具體理由；其未敘述上訴理由者，應於上訴期間屆滿後20日
內向本院補提理由書( 均須按他造當事人之人數附繕本) 「切勿
逕送上級法院」。
中    華    民    國    100     年   3    月    31    日
                            書記官  丁妍君
附錄論罪法條：
毒品危害防制條例第10條
施用第一級毒品者，處6 月以上5 年以下有期徒刑。
施用第二級毒品者，處3 年以下有期徒刑。